臺灣高等法院刑事判決　　　　　　　　 94年度上訴字第314號
上　訴　人
即　被　告　甲○○
選任辯護人　鄒玉珍律師
上列上訴人因違反槍砲彈藥刀械管制條例案件，不服臺灣新竹地
方法院93年度訴字第70號，中華民國93年12月31日第一審判決（
起訴案號：臺灣新竹地方法院檢察署92年度偵字第5970號），提
起上訴，本院判決如下：
    主  文
原判決撤銷。
甲○○未經許可，持有可發射金屬具有殺傷力之改造空氣長槍，
處有期徒刑壹年壹月，併科罰金新臺幣伍萬元，罰金如易服勞役
，以銀元佰元即新臺幣玖佰元折算壹日。
扣案可發射金屬具有殺傷力之改造空氣長槍壹枝（槍枝管制編號
：0000000000號）沒收。
    事  實
一、甲○○於民國（下同）九十年間因公共危險案件，經臺灣新
    竹地方法院於九十年六月十五日以九十年度交易字第三七號
    判處拘役五十日，緩刑三年，緩刑期間內付保護管束；另因
    過失致死案件，經臺灣桃園地方法院於九十年十一月二十二
    日以九十年度交易字第五五六號判處有期徒刑七月，緩刑三
    年，九十一年一月十三日確定，現仍於緩刑期間內，猶不知
    警惕，明知未經許可不得持有可發射金屬具有殺傷力之槍枝
    ，竟於九十二年間某日，在新竹市○○路幻象二千玩具槍專
    賣店，以新台幣（下同）八千元代價，購得可發射金屬具有
    殺傷力之改造玩具空氣長槍一枝，而無故持有之，並放置於
    其新竹縣關西鎮○○里○○路八十六號光復通訊行住處，其
    間甲○○並將該空氣長槍之出氣孔以鑽大，以增加其發射動
    力。嗣於九十二年九月五日上午十一時四十分許，經警在上
    址通訊行查獲，並扣得上開可發射金屬具有殺傷力之改造空
    氣長槍一枝（槍枝管制編號：0000000000號），
    而查悉上情。
二、案經新竹縣警察局新埔分局報請臺灣新竹地方法院檢察署檢
    察官偵查起訴。
    理  由
一、訊據上訴人即被告甲○○迭於警詢時及偵審中供承有於上揭
    時地購得並未經許可，持有上開可發射金屬具有殺傷力之改
    造空氣長槍一枝之事實，並有經警於上揭時地查獲被告持有
    之玩具空氣長槍一枝（槍枝管制編號：000000000
    0號）、鋼珠一粒及０．二五Ｇ混合加重塑膠彈一包等扣案
    ，暨新竹縣警察局新埔分局扣押筆錄、扣案物品清單及照片
    十三幀在卷可稽，而證人即光復通訊行店員朱婉琪於原審法
    院審理時到庭證稱：甲○○於九十二年二月間向幻象二千購
    買扣案玩具空氣長槍後，即持有該玩具空氣長槍，平日並將
    該長槍置放在店內之櫃台角落，直迄九十二年九月間為警查
    獲等語（見原審卷九十三年四月二十二日審判筆錄），又證
    人即警員劉思偉於原審法院審理時亦到庭證稱：當天因據報
    甲○○店內有空氣長槍而前往處理，到時甲○○主動將其持
    有而置放於店內門口左側之玩具空氣長槍一枝交由渠等，並
    拿出槍機二枝、鋼珠一粒及０．二五Ｇ混合加重塑膠彈一包
    等語（見原審卷九十三年五月五日審判筆錄）；而扣案之玩
    具空氣長槍一枝（槍枝管制編號：0000000000號
    ）經送請內政部警政署刑事警察局鑑驗結果，認扣案之玩具
    廠製之空氣動力長槍，以小型二氧化碳鋼瓶內氣體為發射動
    力，可發射直徑六ＭＭ之鋼珠，經實際裝填直徑約六ＭＭ之
    鋼珠試射參顆，測速結果已足以穿入豬隻皮肉層，具有殺傷
    力，有該局出具之九十二年十一月十三日刑鑑字第０九二０
    一七八八八七號槍彈鑑驗書乙份及鑑定槍機照片三張附卷可
    佐（見偵查卷第八頁至第十五頁），此被告亦供稱：可能因
    出氣孔太小，所以才會常常塞到或者是氣壓不正常，伊自己
    拿銼刀把出氣孔鑽大之後，有覺得力道變大等語，依上所述
    ，被告於購得原即具有可發射金屬之玩具空氣長槍後，嗣並
    自行將出氣孔鑽大，以增強其發射動力，是被告非法持有可
    發射金屬具殺傷力之改造玩具空氣長槍之事實，堪予認定，
    事證明確，被告犯行，應堪認定。
二、核被告甲○○所為，係犯槍砲彈藥刀械管制條例第十一條第
    四項之未經許可持有可發射金屬具有殺傷力之玩具空氣長槍
    罪。原審以被告上述犯行，事證明確，予以論罪科刑，固非
    無見，惟查原審認被告購得上揭具有可發射金屬之玩具空氣
    長槍而無故持有，並以被告所為係犯未經許可持有可發射金
    屬具有殺傷力之玩具空氣長槍罪，惟於事實復載明被告係於
    購入該空氣長槍後，始於不詳時日交由不詳姓名年籍之人於
    不詳地點改造成可發射金屬並具有殺傷力，顯相矛盾，尚有
    未洽；又本件被告係非法持有上揭可發射金屬具有殺傷力之
    玩具空氣長槍，並非涉犯改造該玩具空氣長槍，原審亦認扣
    案之槍機二枝非屬槍砲彈藥刀械管制條例列管之槍砲之主要
    組成零件，而此槍機二枝與本件被告非法持有可發射金屬具
    有殺傷力之玩具空氣長槍亦無涉，原審竟以扣案之槍機二之
    係供被告犯罪所用或供犯罪預備之用而併予宣告沒收，亦有
    未洽；是被告上訴意旨指摘原審量刑過重，固無理由，惟原
    判決既有可議之處，自應由本院予以撤銷改判，爰審酌被告
    前於九十年間因過失致死案件，經臺灣桃園地方法院判處有
    期徒刑七月，緩刑三年確定，此有臺灣新竹地方法院檢察署
    刑案資料查註紀錄表及本院被告全國全案紀錄表附卷可佐，
    其猶在緩刑期間內，竟不知警惕，再犯本罪，素行雖非良好
    ，惟念其僅係供個人娛樂而持有該可發射金屬具有殺傷力之
    改造空氣長槍，犯罪後坦承犯行，已知所悔悟，且亦未造成
    社會實際危害等一切情狀，仍量處有期徒刑一年一月，併科
    罰金新台幣五萬元，罰金部分並諭知易服勞役之折算標準。
    至扣案可發射金屬具有殺傷力之改造空氣長槍一枝（槍枝管
    制編號：0000000000號）係屬違禁物，應依刑法
    第三十八條第一項第一款規定宣告沒收；另扣案之槍機二枝
    、鋼珠一粒及０．二五Ｇ混合加重塑膠彈一包，均非屬違禁
    物，亦與本件犯罪無涉，本院自無從予以宣告沒收。
據上論斷，應依刑事訴訟法第三百六十九條第一項前段、第三百
六十四條、第二百九十九條第一項前段，槍砲彈藥刀械管制條例
第十一條第四項，刑法第十一條前段、第四十二條第二項、第三
十八條第一項第一款、罰金罰鍰提高標準條例第二條，現行法規
所定貨幣單位折算新臺幣條例第二條，判決如主文。
本案經檢察官鄭富銘到庭執行職務。
中　　華　　民　　國　　94　　年　　4 　　月　　15　　日
　　　　　　　　　臺灣高等法院刑事第八庭
　　　　　　　　　　　　　　　　審判長法　官　吳　敦
　　　　　　　　　　　　　　　　　　  法　官  沈宜生
　　　　　　　　　　　　　　　　　　  法　官  張傳栗
以上正本證明與原本無異。
如不服本判決，應於收受送達後十日內向本院提出上訴書狀，其
未敘述上訴之理由者並得於提起上訴後十日內向本院補提理由書
（均須按他造當事人之人數附繕本）。
                                      書記官　秦慧榮
中　　華　　民　　國　　94　　年　　4 　　月　　18　　日
附錄：本案論罪科刑法條全文
槍砲彈藥刀械管制條例第十一條第四項
未經許可，持有、寄藏或意圖販賣而陳列第一項所列槍砲者，處
一年以上七年以下有期徒刑，併科新臺幣七百萬元以下罰金。
